【裁判字號】    97,訴,333
【裁判日期】    970331
【裁判案由】    違反毒品危害防制條例
【裁判全文】
臺灣屏東地方法院刑事判決               97年度訴字第333號
公  訴  人  臺灣屏東地方法院檢察署檢察官
被      告  甲○○
                    現因另案.
上列被告因違反毒品危害防制條例案件，經檢察官提起公訴（97
年度毒偵字第348 號），嗣被告於本院準備程序進行中先就被訴
事實為有罪之陳述，本院告知被告簡式審判程序之旨，並聽取當
事人之意見後，裁定改由受命法官獨任依簡式審判程序審理，本
院判決如下：
    主  文
甲○○施用第一級毒品，累犯，處有期徒刑壹年肆月。
    事  實
一、甲○○前於民國94年間因施用毒品案件，經本院以94年度訴
    字第510 號判處有期徒刑1 年2 月確定；嗣於95年間復因施
    用毒品案件，經本院以95年度易字第146 號判處有期徒刑1
    年確定；此與上開1 年2 月之徒刑經本院以96年度聲減字第
    193 號裁定各減為有期徒刑7 月、6 月，並定應執行刑為1
    年1 月，而於96年7 月16日因徒刑執行完畢而出監。又甲○
    ○前於91年間因施用毒品案件，經本院以91年度毒聲字第12
    17號裁定令入強制戒治處所施以強制戒治，因其成效經評定
    為合格，復由本院以92年度毒聲字第541 號裁定停止戒治，
    而於92年12月23日期滿執行完畢另入監獄執行他案徒刑。詎
    仍未戒除吸食毒品之惡習，復基於施用第一級毒品海洛因之
    犯意，於96年12月16日上午7 時許，在屏東縣里港鄉○○村
    ○○路82號住處內，以注射針筒摻水注射之方式，施用第一
    級毒品海洛因1 次。嗣為警於96年12月16日12時50分許，在
    屏東縣里港鄉○○○路40號前，因見甲○○手臂顯露有注射
    痕跡形跡可疑而盤查，並經其同意採集尿液送驗呈毒品陽性
    反應而查獲上情。
二、案經屏東縣警察局里港分局報請臺灣屏東地方法院檢察署檢
    察官偵查起訴。
    理  由
壹、程序部份
一、按除被告所犯為死刑、無期徒刑、最輕本刑為3 年以上有期
    徒刑之罪或高等法院管轄第一審案件者外，於法院行準備程
    序進行中，被告先就被訴事實為有罪之陳述時，審判長得告
    知被告簡式審判程序之旨，並聽取當事人、代理人、辯護人
    及輔佐人之意見後，裁定進行簡式審判程序；且受命法官行
    準備程序，與法院或審判長有同一之權限；又簡式審判程序
    之證據調查，不受刑事訴訟法第159 條第1 項、第161 條之
    2 、第161 條之3 、第163 條之1 及第164 條至第170 條規
    定之限制，刑事訴訟法第273 條之1 第1 項、第279 條第2
    項前段、第273 條之2 分別定有明文。被告所為係犯死刑、
    無期徒刑、最輕本刑為3 年以上有期徒刑以外之罪，其於準
    備程序中就被訴事實為有罪之陳述，經受命法官告知簡式審
    判程序之旨，並聽取公訴人、被告之意見後，本院合議庭認
    為適宜由受命法官獨任進行簡式審判程序，依刑事訴訟法第
    273 條之1 第1 項規定，裁定由受命法官獨任進行審判程序
    ，合先敘明。
貳、實體部分
一、訊據被告甲○○對於上揭犯罪事實均坦承不諱，復查：
（一）經警於查獲被告當日13時所採之尿液送驗結果，係呈嗎啡
      陽性反應，此有屏東縣警察局里港分局毒品案件涉嫌人尿
      液採證編號姓名對照表、正修科技大學超微量研究科技中
      心97年1 月4 日編號R00-0000-000號檢驗報告各1 份在卷
      可稽。
（二）再查被告甲○○前於91年間因施用毒品案件，經本院以91
      年度毒聲字第1217號裁定令入強制戒治處所施以強制戒治
      ，因其成效經評定為合格，復由本院以92年度毒聲字第54
      1 號裁定停止戒治，而於92年12月23日期滿執行完畢另入
      監獄執行他案徒刑之事實，有臺灣高等法院被告全國前案
      紀錄表1 份在卷可按。是被告於強制戒治執行完畢後5 年
      內再犯施用毒品之罪甚明。
（三）綜上所述，被告前曾犯施用毒品，且於強制戒治執行完畢
      後，5 年內再犯本件施用毒品，事證應屬明確，其犯行應
      堪認定。
二、查海洛因屬毒品危害防制條例第2 條第2 項第1 款所規定之
    第一級毒品，核被告所為，係犯毒品危害防制條例第10條第
    1 項施用第一級毒品罪。被告持有毒品，復進而施用，其持
    有毒品之低度行為，為施用毒品之高度行為所吸收，不另論
    罪。又被告前於94年間因施用毒品案件，經本院以94年度訴
    字第510 號判處有期徒刑1 年2 月確定；嗣於95年間復因施
    用毒品案件，經本院以95年度易字第146 號判處有期徒刑1
    年確定；此與上開1 年2 月之徒刑經本院以96年度聲減字第
    193 號裁定各減為有期徒刑7 月、6 月，並定應執行刑為1
    年1 月，而於96年7 月16日因徒刑執行完畢而出監一情，有
    臺灣高等法院被告全國前案紀錄表1 份在卷可憑，於5 年內
    故意再犯有期徒刑以上之本件，應依刑法第47條第1 項規定
    ，論以累犯，並依法加重其刑。爰審酌被告雖於犯後即能坦
    承犯行，而其施用毒品行為於本質上係屬自我戕害行為，反
    社會性之程度應屬較低；惟施用毒品，不僅足以戕害其個人
    身心，且極易滋生其他犯罪，惡化治安甚重，嚴重損及公益
    ，且被告前屢經觀察勒戒、強制戒治等處遇助其戒除毒品，
    並前後因施用毒品案件經法院判處徒刑執行後，竟再為本件
    施用毒品犯行，顯見其不思悔改，自制力亦顯不佳等一切情
    狀，酌情量處如主文所示之刑，以資懲儆。
據上論斷，應依刑事訴訟法第273 條之1 第1 項、第299 條第1
項前段，毒品危害防制條例第10條第1 項，刑法第11條前段、第
47條第1項，判決如主文。
本件經檢察官顏珮珊到庭執行職務。
中    華    民    國    97    年    3     月    31    日
                  刑事第一庭    法  官  羅培毓
以上正本證明與原本無異。
如不服本判決應於收受本判決送達後十日內向本院提出上訴書狀
，其未敘述上訴理由者，並得於提起上訴後十日內向本院補提理
由書狀（均須按他造當事人之人數附繕本）「切勿逕送上級法院
」
中    華    民    國    97    年    3     月    31    日
                                書記官  呂坤宗
附錄本判決論罪科刑法條：
毒品危害防制條例第10條第1項
施用第一級毒品者，處六月以上五年以下有期徒刑。


司法院資訊處製作；財團法人民間司法改革基金會備份。
